<!DOCTYPE html>
<html lang="en">
	<head>
		<meta http-equiv="Content-Type" content="text/html; charset=utf-8">
		<title>εμο</title>
		<meta name="description" content="Analytical Lexicon for the Koine Bible.">
		<meta name="keywords" content="Lexicon, Dictionary, Greek Lexicon, Greek Dictionary, Bible words">
		<meta name="viewport" content="width=device-width, initial-scale=1.0">
		<link rel="icon" href="../images/favicon.ico">
		<link rel="stylesheet" href="css/normalize.css">
		<link rel="stylesheet" href="css/halfmoon.css">
		<link rel="stylesheet" href="css/lexicon.css">
		<script src='../js/hebrew.js'></script>
		<!-- "[if lt IE 9]>
			<script src='js/html5.js'></script>
		<![endif]" -->
	</head>
	<body>
		<nav id='menu'>
			<a id='top'></a>
			<script src='../js/all/primary.js'></script>
			<script src='../js/donate/donate.js'></script>
			<script src='js/menu/lexicon-menu.js'></script>
			<div class='next'>
				<a href="emn.html" title="previous list"><img src='image/prev.png' alt='prev'></a>
				<a href="emp.html" title="next list"><img src='image/next.png' alt='next'></a>
			</div>
		<h2>εμο-</h2>
			<div class='halfmoon'>
				<ul>
					<li><a href='e.html'>ε</a></li>
					<li><a href="ea.html">εα-</a></li>
					<li><a href='eb.html'>εβ</a></li>
					<li><a href='eg.html'>εγ</a></li>
					<li><a href='ed.html'>εδ</a></li>
					<li><a href='ez.html'>εζ</a></li>
					<li><a href='eq.html'>εθ</a></li>
					<li><a href='ei.html'>ει</a></li>
					<li><a href='ek.html'>εκ</a></li>
					<li><a href='el.html'>ελ</a></li>
					<li><a href='em.html'>εμ</a></li>
					<li><a href="emo.html#emoi"><span class='y'>εμοι-</span></a></li>
					<li><a href="emo.html#emoluna"><span class='y'>εμολ-</span></a></li>
					<li><a href="emo.html#emon"><span class='y'>εμον-</span></a></li>
					<li><a href="emo.html#emos"><span class='y'>εμοσ-</span></a></li>
					<li><a href="emo.html#emou"><span class='y'>εμου-</span></a></li>
					<li><a href="emo.html#emocqhsa"><span class='y'>εμοχ-</span></a></li>
					<li><a href='en.html'>εν</a></li>
					<li><a href='ex.html'>εξ</a></li>
					<li><a href='eo.html'>εο</a></li>
					<li><a href='ep.html'>επ</a></li>
					<li><a href='er.html'>ερ</a></li>
					<li><a href='es.html'>εσ</a></li>
					<li><a href='et.html'>ετ</a></li>
					<li><a href='eu.html'>ευ</a></li>
					<li><a href='ef.html'>εφ</a></li>
					<li><a href='ec.html'>εχ</a></li>
					<li><a href='ey.html'>εψ</a></li>
					<li><a href='ew.html'>εω</a></li>
				</ul>
			</div>
		</nav>
<div id='main'>
<dl>
	<dt><a id="emoi">ἐμοί</a></dt>
	<dd>
		<ul>
			<li><span class='cat'>Parse:</span> <span class='parse'>Possessive pronoun: 1st Dat Sing Masc</span></li>
			<li><span class='cat'>Root:</span> <span class='i'><a href="emo.html#emos">ἐμός</a></span></li>
		</ul>
	</dd>
</dl>

<dl>
	<dt><a id="emoi6">ἐμοί</a></dt>
	<dd>
		<ul>
			<li><span class='cat'>Parse:</span> <span class='parse'>Personal Pronoun: 1st Dat Sing</span></li>
			<li><span class='cat'>Note:</span> <span class='i'>non-enclitic form found after a preposition</span></li>
			<li><span class='cat'>Root:</span> <span class='i'><a href="egw.html#egw">ἐγώ</a></span></li>
		</ul>
	</dd>
</dl>

<dl>
	<dt><a id="emoige">ἔμοιγε</a></dt>
	<dd>
		<ul>
			<li><span class='cat'>Parse:</span> <span class='parse'>Pronoun: Dat 1st Sing Masc/Fem</span></li>
			<li><span class='cat'>Meaning:</span> <span class='i'>I at least, for my part, for myself</span></li>
		</ul>
	</dd>
</dl>

<dl>
	<dt><a id="emois">ἐμοῖς</a></dt>
	<dd>
		<ul>
			<li><span class='cat'>Parse:</span> <span class='parse'>Adj: 1st Person Dat Plur Masc/Neut</span></li>
			<li><span class='cat'>Root:</span> <span class='i'><a href="emo.html#emos">ἐμός</a></span></li>
		</ul>
	</dd>
</dl>

<dl>
	<dt><a id="emoicato">ἐμοιχᾶτο</a></dt>
	<dd>
		<ul>
			<li><span class='cat'>Parse:</span> <span class='parse'>Verb: Aor Mid Ind 3rd Sing</span></li>
			<li><span class='cat'>Root:</span> <span class='i'><a href="mo.html#moicaw">μοιχάω</a></span></li>
		</ul>
	</dd>
</dl>

<dl>
	<dt><a id="emoiceuqh">ἐμοιχεύθη</a></dt>
	<dd>
		<ul>
			<li><span class='cat'>Parse:</span> <span class='parse'>Verb: Aor Pass Ind 3rd Sing</span></li>
			<li><span class='cat'>Root:</span> <span class='i'><a href="mo.html#moiceuw">μοιχεύω</a></span></li>
		</ul>
	</dd>
</dl>

<dl>
	<dt><a id="emoiceuse">ἐμοίχευσε</a>, <a id="emoiceusen">ἐμοίχευσεν</a></dt>
	<dd>
		<ul>
			<li><span class='cat'>Parse:</span> <span class='parse'>Verb: Aor Act Ind 3rd Sing</span></li>
			<li><span class='cat'>Root:</span> <span class='i'><a href="mo.html#moiceuw">μοιχεύω</a></span></li>
		</ul>
	</dd>
</dl>

<dl>
	<dt><a id="emoicwnto">ἐμοιχῶντο</a></dt>
	<dd>
		<ul>
			<li><span class='cat'>Parse:</span> <span class='parse'>Verb: Imperfect Mid/Pass Ind 3rd Plur</span></li>
			<li><span class='cat'>Root:</span> <span class='i'><a href="mo.html#moicaw">μοιχάω</a></span></li>
		</ul>
	</dd>
</dl>

<dl>
	<dt><a id="emoluna">ἐμόλυνα</a></dt>
	<dd>
		<ul>
			<li><span class='cat'>Parse:</span> <span class='parse'>Verb: 1Aor Act Ind 1st Sing</span></li>
			<li><span class='cat'>Root:</span> <span class='i'><a href="mo.html#molunw">μολύνω</a></span></li>
		</ul>
	</dd>
</dl>

<dl>
	<dt><a id="emolunan">ἐμόλυναν</a></dt>
	<dd>
		<ul>
			<li><span class='cat'>Parse:</span> <span class='parse'>Verb: 1Aor Act Ind 3rd Plur</span></li>
			<li><span class='cat'>Root:</span> <span class='i'><a href="mo.html#molunw">μολύνω</a></span></li>
		</ul>
	</dd>
</dl>

<dl>
	<dt><a id="emoluneto">ἐμολύνετο</a></dt>
	<dd>
		<ul>
			<li><span class='cat'>Parse:</span> <span class='parse'>Verb: Imperfect Mid/Pass Ind 3rd Sing</span></li>
			<li><span class='cat'>Root:</span> <span class='i'><a href="mo.html#molunw">μολύνω</a></span></li>
		</ul>
	</dd>
</dl>

<dl>
	<dt><a id="emolunqhsan">ἐμολύνθησαν</a></dt>
	<dd>
		<ul>
			<li><span class='cat'>Parse:</span> <span class='parse'>Verb: Aor Pass Ind 3rd Plur</span></li>
			<li><span class='cat'>Root:</span> <span class='i'><a href="mo.html#molunw">μολύνω</a></span></li>
		</ul>
	</dd>
</dl>

<dl>
	<dt><a id="emon">ἐμόν</a></dt>
	<dd>
		<ul>
			<li><span class='cat'>Parse:</span>
				<ul>
					<li class='parse'>Possessive pronoun: 1st Acc Sing Masc</li>
					<li class='parse'>Possessive pronoun: 1st Nom/Acc Sing Neut</li>
				</ul>
			</li>
			<li><span class='cat'>Root:</span> <span class='i'><a href="emo.html#emos">ἐμός</a></span></li>
		</ul>
	</dd>
</dl>

<dl>
	<dt><a id="emonomachse">ἐμονομάχησε</a>, <a id="emonomachsen">ἐμονομάχησεν</a></dt>
	<dd>
		<ul>
			<li><span class='cat'>Parse:</span> <span class='parse'>Verb: Aor Act Ind 3rd Sing</span></li>
			<li><span class='cat'>Root:</span> <span class='i'><a href="mo.html#monomacew">μονομαχέω</a></span></li>
		</ul>
	</dd>
</dl>

<dl>
	<dt><a id="emos">ἐμός</a></dt>
	<dd>
		<ul>
			<li><span class='cat'>Parse:</span> <span class='parse'>Possessive pronoun Adjective: 1st Person Nom Sing Masc</span></li>
			<li><span class='cat'>Meaning:</span> <span class='i'>my, mine</span></li>
			<li><span class='cat'>Forms:</span></li>
		</ul>
		<table class='chart'>
			<tr><td colspan="4" class="cen">Singular</td></tr>
			<tr><th class='chart'>&nbsp;</th><th class='chart'>Masc</th><th class='chart'>Fem</th><th class='chart'>Neut</th></tr>
			<tr><td class='green'>NOM</td><td class='chart'>ἐμός</td><td class='chart'>ἐμή</td><td class='chart'>ἐμόν</td></tr>
			<tr><td class='green'>GEN</td><td class='chart'>ἐμοῦ</td><td class='chart'>ἐμῆς</td><td class='chart'>ἐμοῦ</td></tr>
			<tr><td class='green'>DAT</td><td class='chart'>ἐμῷ</td><td class='chart'>ἐμῇ</td><td class='chart'>ἐμῷ</td></tr>
			<tr><td class='green'>ACC</td><td class='chart'>ἐμόν</td><td class='chart'>ἐμήν</td><td class='chart'>ἐμόν</td></tr>
			<tr><td colspan="4" class="cen">Plural</td></tr>
			<tr><th class='chart'>&nbsp;</th><th class='chart'>Masc</th><th class='chart'>Fem</th><th class='chart'>Neut</th></tr>
			<tr><td class='green'>NOM</td><td class='chart'>ἐμοί</td><td class='chart'>ἐμαί</td><td class='chart'>ἐμά</td></tr>
			<tr><td class='green'>GEN</td><td class='chart'>ἐμῶν</td><td class='chart'>ἐμῶν</td><td class='chart'>ἐμῶν</td></tr>
			<tr><td class='green'>DAT</td><td class='chart'>ἐμοῖς</td><td class='chart'>ἐμαῖς</td><td class='chart'>ἐμοῖς</td></tr>
			<tr><td class='green'>ACC</td><td class='chart'>ἐμούς</td><td class='chart'>ἐμᾶς, ἐμάς</td><td class='chart'>ἐμά</td></tr>
		</table>
		<div class='clear'></div>
	</dd>
</dl>

<dl>
	<dt><a id="emoscopoihsan">ἐμοσχοποίησαν</a></dt>
	<dd>
		<ul>
			<li><span class='cat'>Parse:</span> <span class='parse'>Verb: 1Aor Act Ind 3rd Plur</span></li>
			<li><span class='cat'>Root:</span> <span class='i'><a href="mo.html#moscopoiew">μοσχοποιέω</a></span></li>
		</ul>
	</dd>
</dl>

<dl>
	<dt><a id="emou">ἐμοῦ</a></dt>
	<dd>
		<ul>
			<li><span class='cat'>Parse:</span> <span class='parse'>Possessive pronoun: 1st Gen Sing Masc/Neut</span></li>
			<li><span class='cat'>Root:</span> <span class='i'><a href="emo.html#emos">ἐμός</a></span></li>
		</ul>
	</dd>
</dl>

<dl>
	<dt><a id="emou6">ἐμοῦ</a></dt>
	<dd>
		<ul>
			<li><span class='cat'>Parse:</span> <span class='parse'>Personal Pronoun: 1st Gen Sing</span></li>
			<li><span class='cat'>Root:</span> <span class='i'><a href="egw.html#egw">ἐγώ</a></span></li>
		</ul>
	</dd>
</dl>

<dl>
	<dt><a id="emous">ἐμούς</a></dt>
	<dd>
		<ul>
			<li><span class='cat'>Parse:</span> <span class='parse'>Possessive pronoun: 1st Acc Plur Masc</span></li>
			<li><span class='cat'>Note:</span> <span class='i'>non-enclitic form found after a preposition</span></li>
			<li><span class='cat'>Root:</span> <span class='i'><a href="emo.html#emos">ἐμός</a></span></li>
		</ul>
	</dd>
</dl>

<dl>
	<dt><a id="emocqei">ἐμόχθει</a></dt>
	<dd>
		<ul>
			<li><span class='cat'>Parse:</span> <span class='parse'>Verb: Imperfect Act Ind 3rd Sing</span></li>
			<li><span class='cat'>Meaning:</span> <span class='i'>to be weary, toil, labour</span></li>
			<li><span class='cat'>Root:</span> <span class='i'><a href="mo.html#mocqew">μοχθέω</a></span></li>
		</ul>
	</dd>
</dl>

<dl>
	<dt><a id="emocqhsa">ἐμόχθησα</a></dt>
	<dd>
		<ul>
			<li><span class='cat'>Parse:</span> <span class='parse'>Verb: 1Aor Act Ind 1st Sing</span></li>
			<li><span class='cat'>Root:</span> <span class='i'><a href="mo.html#mocqew">μοχθέω</a></span></li>
		</ul>
	</dd>
</dl>

<dl>
	<dt><a id="emocqhsas">ἐμόχθησας</a></dt>
	<dd>
		<ul>
			<li><span class='cat'>Parse:</span> <span class='parse'>Verb: Aor Act Ind 2nd Sing</span></li>
			<li><span class='cat'>Root:</span> <span class='i'><a href="mo.html#mocqew">μοχθέω</a></span></li>
		</ul>
	</dd>
</dl>

<dl>
	<dt><a id="emocqhse">ἐμόχθησε</a>, <a id="emocqhsen">ἐμόχθησεν</a></dt>
	<dd>
		<ul>
			<li><span class='cat'>Parse:</span> <span class='parse'>Verb: Aor Act Ind 3rd Sing</span></li>
			<li><span class='cat'>Root:</span> <span class='i'><a href="mo.html#mocqew">μοχθέω</a></span></li>
		</ul>
	</dd>
</dl>

<dl>
	<dt><a id="emocqoumen">ἐμοχθοῦμεν</a></dt>
	<dd>
		<ul>
			<li><span class='cat'>Parse:</span> <span class='parse'>Verb: Imperfect Act Ind 1st Plur</span></li>
			<li><span class='cat'>Meaning:</span> <span class='i'>to be weary, toil, labour</span></li>
			<li><span class='cat'>Root:</span> <span class='i'><a href="mo.html#mocqew">μοχθέω</a></span></li>
		</ul>
	</dd>
</dl>

<dl>
	<dt><a id="emocqoun">ἐμόχθουν</a></dt>
	<dd>
		<ul>
			<li><span class='cat'>Parse:</span>
						<ul>
							<li class='parse'>Verb: Imperfect Act Ind 3rd Plur</li>
							<li class='parse'>Verb: Imperfect Act Ind 1st Sing</li>
						</ul>
					</li>
			<li><span class='cat'>Meaning:</span> <span class='i'>to be weary, toil, labour</span></li>
			<li><span class='cat'>Root:</span> <span class='i'><a href="mo.html#mocqew">μοχθέω</a></span></li>
		</ul>
	</dd>
</dl>
		</div>
	<footer id='foot'>
<nav id='endmenu'><script src='js/menu/e-menu.js'></script></nav>
		<h2><a href="emn.html" title="previous list"><img src='image/prev.png' alt='prev'></a>
<a href="#top"><img src='image/top.png' alt='top'></a>
<a href="emp.html" title="next list"><img src='image/next.png' alt='next'></a> </h2>
<script src='js/copyright.js'></script>
	</footer>
</body>
</html>